【裁判字號】    99,訴,343
【裁判日期】    990226
【裁判案由】    毒品危害防制條例
【裁判全文】
臺灣板橋地方法院刑事判決               99年度訴字第343號
公  訴  人  臺灣板橋地方法院檢察署檢察官
被      告  甲○○
上列被告因違反毒品危害防制條例案件，經檢察官提起公訴（98
年度毒偵字第9112號），嗣因被告就被訴事實為有罪之陳述，本
院告知被告簡式審判程序之旨，並聽取當事人之意見後，裁定改
由受命法官獨任依簡式審判程序進行，判決如下：
    主  文
甲○○施用第一級毒品，累犯，處有期徒刑拾月，扣案之海洛因
壹包（驗餘淨重零點肆貳零公克）沒收銷燬之，前開海洛因毒
品之外包裝袋壹只、扣案之海洛因殘渣袋玖只、混合摻洗海洛因
用之殘渣袋壹只均沒收；又施用第二級毒品，累犯，處有期徒刑
陸月，扣案之甲基安非他命壹包（驗餘淨重零點肆伍零捌公克）
沒收銷燬之，前開甲基安非他命毒品之外包裝袋壹只及扣案之安
非他命吸食器壹組均沒收。應執行有期徒刑壹年貳月。扣案之海
洛因壹包（驗餘淨重零點肆貳零公克）、甲基安非他命壹包（
驗餘淨重零點肆伍零捌公克）沒收銷燬之，前開海洛因毒品之外
包裝袋壹只、前開甲基安非他命毒品之外包裝袋壹只、扣案之海
洛因殘渣袋玖只、混合摻洗海洛因用之殘渣袋壹只、安非他命吸
食器壹組均沒收。
    事  實
一、甲○○前因施用毒品案件，經本院以89年度毒聲字第2565號
    裁定送觀察、勒戒，經觀察、勒戒後，因認無繼續施用毒品
    之傾向，於民國89年5 月2 日執行完畢釋放出臺灣臺北看守
    所附設勒戒所，並由臺灣板橋地方法院檢察署檢察官以88年
    度毒偵字第1193號、89年度毒偵字第3336號為不起訴處分確
    定，惟其於前開觀察、勒戒執行完畢釋放後5 年內，復因施
    用第二級毒品，經本院以90年度易字第2140號判決判處有期
    徒刑4 月確定（已於92年1 月25日縮刑期滿，於本案尚不構
    成累犯）。另甲○○因贓物、妨害公務、妨害自由、施用第
    一級毒品、施用第二級毒品等案件，分別經法院判決判處有
    期徒刑5 月、5 月、4 月、3 月、10月、6 月確定，嗣前開
    刑期均經本院以96年度聲減字第4552號裁定予以減刑，並與
    其因竊盜案件經法院判決判處不得減刑之有期徒刑2 年2 月
    ，合併定其應執行有期徒刑3 年4 月確定，而於98年1 月21
    日縮短刑期假釋出監並付保護管束，甫於98年4 月22日保護
    管束期滿，假釋未經撤銷而視為執行完畢（於本案構成累犯
    ）。
二、詎甲○○仍不知悔改，於98年12月3 日上午7 時許，在臺北
    縣三重市重橋下停車場之車內，基於施用第一級毒品海洛因
    之犯意，將第一級毒品海洛因摻入香菸內，再以點燃吸食之
    方式，施用海洛因1 次。另基於施用第二級毒品甲基安非他
    命之犯意，將第二級毒品甲基安非他命放置在玻璃球吸食器
    內，再以點火燒烤吸食煙霧之方式，施用甲基安非他命1 次
    後，嗣於同日上午10時30分許，在前開臺北縣三重市重新橋
    下停車場因駕駛懸掛車牌號碼2388-GW 號之失竊自用小客車
    （原車牌號碼為0027-TQ ，車主王有意）為警查獲，並當場
    扣得其所有之海洛因一包（送驗淨重0.4250公克，驗餘淨重
    0.4230公克）、甲基安非他命一包（送驗淨重0.4510公克，
    驗餘淨重0.4508公克），及其所有供其施用第一級毒品海洛
    因所用之海洛因殘渣袋9 只、混合摻洗海洛因用之殘渣袋1
    只，供施用第二級毒品甲基安非他命所用之安非他命吸食器
    1 組，及扣得與本案無關供另案行竊所用之工具扳手1 支、
    竊得之PENTAX數位相機、ACER電腦硬碟、PLANET名片夾
    、002-TQ號自用小客車（廠牌型號：HONDA ，CR-V）、汽車
    鑰匙1 串、手機3 支、2388-WG 號汽車車牌等贓物（所涉竊
    盜部分本院99年度易字第330 號另案審理中）
三、案經臺北縣政府警察局移送臺灣板橋地方法院檢察署檢察官
    偵查公訴。
    理    由
一、本案被告甲○○所犯均係死刑、無期徒刑、最輕本刑為3 年
    以上有期徒刑以外之罪，其於準備程序中就被訴事實皆為有
    罪之陳述，經本院告知簡式審判程序之旨，並聽取公訴人、
    被告之意見後，經合議庭裁定由受命法官獨任進行簡式審判
    程序審理，合先敘明。
二、上揭犯罪事實，業據被告甲○○於檢察官訊問及本院審理時
    均坦承不諱，並有其所有之海洛因1 包（送驗淨重0.4250公
    克，驗餘淨重0.4230公克）、甲基安非他命1 包（送驗淨重
    0.4510公克，驗餘淨重0.4508公克），及其所有供其施用第
    一級毒品海洛因所用之海洛因殘渣袋9 只、混合摻洗海洛因
    用之殘渣袋1 只，供施用第二級毒品甲基安非他命所用之安
    非他命吸食器1 組扣案可佐，以及搜索扣押筆錄暨扣押物品
    目錄表2 份及現場照片14張附卷可憑。又其於98年12月3 日
    為警查獲後，經採集尿液送台灣檢驗科技股份有限公司囑託
    鑑定結果，確呈嗎啡（按海洛因經施用進入人體後，係水解
    還原成嗎啡，再代謝排出體外，業據行政院衛生署藥物食品
    檢驗局以73藥檢壹字第030221號函文說明綦詳，而為本院辦
    理施用第一級毒品案件職務上所已知）及甲基安非他命之陽
    性反應，有該公司98年12月17日濫用藥物檢驗報告1 份及台
    北縣政府警察局刑事警察大隊查獲違反毒品危害防制條例案
    件犯嫌代碼對照表1 紙在卷可稽（偵卷第44、59頁），而當
    日為警扣案之棕褐色粉末1 包（送驗淨重0.4250公克，取樣
    0.002 公克，驗餘淨重0.4230公克），經送交通部民用航空
    局航空醫務中心鑑定結果，檢出海洛因成分，另扣案之白色
    透明結晶1 包（送驗淨重0.4510公克，取樣0.0002公克，驗
    餘淨重0.4508公克），亦經送交通部民用航空局航空醫務中
    心鑑定結果，檢出甲基安非他命成分，有前開航空醫務中心
    鑑定98年12月16日航藥鑑字第0986382 號、0000000 號鑑定
    書在卷可稽（見本院卷），均足以佐證被告自白與事實相符
    ，堪以採信。再被告前因施用毒品案件，經本院以89年度毒
    聲字第2565號裁定送觀察、勒戒，經觀察、勒戒後，因認無
    繼續施用毒品之傾向，於89年5 月2 日執行完畢釋放出臺灣
    臺北看守所附設勒戒所，並由臺灣板橋地方法院檢察署檢察
    官以88年度毒偵字第1193號、89年度毒偵字第3336號為不起
    訴處分確定，惟其於前開觀察、勒戒執行完畢釋放後5 年內
    ，復因施用第二級毒品，經本院以90年度易字第2140號判決
    判處有期徒刑4 月確定等情，有臺灣高等法院被告前案紀錄
    表1 份附卷可稽，足徵被告於觀察、勒戒執行完畢後5 年內
    ，已因施用第二級毒品經法院判處罪刑後，始進而再為本案
    施用第一級、第二級毒品犯行之事證明確，已非屬毒品危害
    防制條例第20、23條所定之「初犯」或「5 年後再犯」情形
    （最高法院95年度第7 次刑事庭會議紀錄參照），自應依法
    論科。
三、按海洛因、甲基安非他命分別屬毒品危害防制條例第2 條第
    2 項第1 款、第2 款規定之第一級、第二級毒品，是核被告
    甲○○所為，係犯毒品危害防制條例第10條第1 項、第2 項
    之施用第一級、第二級毒品罪。被告為施用海洛因、甲基安
    非他命而持有海洛因、甲基安非他命之低度行為，各為其施
    用第一級、第二級毒品之高度行為所吸收，均不另論罪。查
    被告前因贓物、妨害公務、妨害自由、施用第一級毒品、施
    用第二級毒品等案件，分別經法院判決判處有期徒刑5 月、
    5 月、4 月、3 月、10月、6 月確定，嗣前開刑期均經本院
    以96年度聲減字第4552號裁定予以減刑，並與其因竊盜案件
    經法院判決判處不得減刑之有期徒刑2 年2 月，合併定其應
    執行有期徒刑3 年4 月確定，而於98年1 月21日縮短刑期假
    釋出監並付保護管束，甫於98年4 月22日保護管束期滿，假
    釋未經撤銷而視為執行完畢，有前開臺灣高等法院被告前案
    紀錄表在卷足徵，其於有期徒刑執行完畢5 年內故意再犯本
    案有期徒刑以上之前開二罪，依刑法第47條第1 項規定皆成
    立累犯，並均應加重其刑。再被告所犯上開施用第一級、第
    二級毒品二罪，犯意各別，行為互殊，應予分論併罰。爰審
    酌被告前已有因施用第一級、第二級毒品經法院判處罪刑之
    前科紀錄，竟猶不思尋求正當之身心發展，再先後施用足以
    導致精神異常，甚至造成生命危險之甲基安非他命、海洛因
    ，戕害一己之身心健康，對社會治安可能之危害程度非微，
    惟其於犯後尚知坦認全部犯行等一切情狀，分別量處如主文
    所示之刑，並定其應執行之刑，以資懲儆。
四、末查，扣案之海洛因（送驗淨重0.4250公克，驗餘淨重0.42
    30公克），係屬查獲之第一級毒品；扣案甲基安非他命1 包
    （送驗淨重0.4510公克，驗餘淨重0.4508公克），則屬查獲
    之第二級毒品，均應依毒品危害防制條例第18條第1 項前段
    規定，分別於各該主刑項下為沒收銷燬之諭知（另因檢驗需
    要鑑驗用罄之部分，因已滅失則不再宣告沒收銷燬），至前
    開海洛因、甲基安非他命毒品之外包裝袋各1 只，係分別用
    於防止海洛因或甲基安非他命裸露、潮濕，便於攜帶施用，
    且仍得與毒品成分析離秤重，自難依前開毒品危害防制條例
    規定併予宣告沒收銷燬，且均屬被告所有之物，業據被告陳
    明在卷，爰依刑法第38條第1 項第2 款，分別於各該主刑項
    下宣告沒收。另扣案之海洛因殘渣袋9 只、混合摻洗海洛因
    用之殘渣袋1 只，以及安非他命吸食器1 組，分別係被告施
    用第一級海洛因、第二級甲基安非他命所用之物，且為其所
    有，亦據其陳明在卷，爰均依刑法第38條第1 項第2 款規定
    ，分別於被告各宣告刑及所定應執行刑後，皆併予宣告沒收
    之。至其他扣案之扳手1 支、及其竊得之PENTAX數位相機、
    ACER電腦硬碟、PLANET名片夾、002-TQ號自用小客車（廠牌
    型號：HONDA ，CR-V）、汽車鑰匙1 串、手機3 支、2388-W
    G 號汽車車牌等贓物，因與本案犯行無關，應於本院審理之
    被告所涉另案竊盜案件中審究，併此敘明。又卷內扣案之黑
    糖粉末1 包、遠傳易付卡1 片、鑰匙2 串、SONY ERICSSON
    K750I 手機1 支，核與被告本案施用毒品犯行無涉，亦不另
    為沒收之諭知，附此說明。
據上論斷，應依刑事訴訟法第273 條之1 第1 項、第299 條第1
項前段，毒品危害防制條例第10條第1 項、第2 項、第18條第1
項前段，刑法第11條、第47條第1 項、第38條第1 項第2 款、第
51條第5 款，判決如主文。
本案經檢察官簡志祥到庭執行職務。
中    華    民    國    99    年    2     月    26    日
                  刑事第二庭  法  官  李釱任
上列正本證明與原本無異。
如不服本判決，應於判決送達後10日內敘明上訴理由，向本院提
出上訴狀 (應附繕本) ，上訴於臺灣高等法院。其未敘述上訴理
由者，應於上訴期間屆滿後20日內向本院補提理由書「切勿逕送
上級法院」。
                              書記官   陳秀慧
中    華    民    國    99    年    3     月    1     日
附錄本案論罪科刑法條全文：
毒品危害防制條例第10條：
施用第一級毒品者，處六月以上五年以下有期徒刑。
施用第二級毒品者，處三年以下有期徒刑。

司法院資訊處製作；財團法人民間司法改革基金會備份。
